臺灣臺北地方法院民事判決　　　99年度訴字第2542號
原　　　告　林大鈞
訴訟代理人　顏維助律師
　　　　　　潘艾嘉律師
　　　　　　潘玥竹律師
被　　　告　仟園股份有限公司
法定代理人　胡克雄
訴訟代理人　朱秀麟
上列當事人間確認委任關係不存在事件，本院於民國一百年四月
二十日言詞辯論終結，判決如下：
    主  文
確認原告與被告間董事之委任關係自民國八十九年七月一日起不
存在。
訴訟費用由被告負擔。
    事實及理由
一、原告起訴主張：原告於八十七年十一月二十一日起擔任被告
    公司董事，任期至九十年十一月二十日止，惟於任職未久後
    ，原告即於八十九年七月一日第二次董事會後，即向被告公
    司當時之董事長林堯嶽表示辭任董事，並表明爾後不再出任
    董事，此後即未接獲被告公司董事會開會通知，亦未參與被
    告公司所召開之股東會，更未收取被告公司所支付之董事報
    酬，然被告並未辦理公司變更登記，原告為此於九十八年九
    月間接獲法務部行政執行署台北行政執行處命令，指稱原告
    為被告公司董事，應代被告公司清償稅金高達新台幣五百四
    十九萬三千八百元，否則依法得對原告限制住居，原告經查
    詢後始知悉上情，原告爰提起本訴請求確認原告與被告間董
    事之委任關係，自八十九年七月一日起不存在。
二、被告則辯稱被告公司於暫停營業前均由訴外人林堯嶽、孫榮
    德及原告等三人共同經營，林堯嶽本為被告公司之董事長，
    不清楚原告如何向林堯嶽辭任等語，並求為判決：原告之訴
    駁回。
三、按確認法律關係之訴，非原告有即受確認判決之法律上利益
    者，不得提起之，民事訴訟法第二百四十七條有明文規定，
    次按所謂即受確認判決之法律上利益，係指法律關係之存否
    不明確，原告主觀上認其在法律上之地位有不安之狀態存在
    ，且此種不安之狀態，能以確認判決將之除去者而言，此有
    最高法院五十二年度台上字第一二四○號判例要旨可資參照
    。經查，原告於八十七年十一月二十一日起擔任被告公司董
    事，現仍登記為被告公司董事，原告為此經法務部行政執行
    署台北行政執行處以九十八年九月十一日北執戊94年營所稅
    執特專字第00065022號函要求於文到後十日內清償應繳納金
    額五百四十九萬三千八百元（利息另計），或提出公司之資
    產負債表、損益表及財產目錄據實陳報財產狀況之情事，有
    被告公司變更登記表（原證一）及法務部行政執行署臺北行
    政執行處九十八年九月十日北執戊九十四年營所稅執特專字
    第00065022號命令（原證二）各一份在卷可稽，是依據上述
    說明，原告提起本訴請求確認其與被告間之董事委任關係自
    八十九年七月一日起不存在，應有即受確認之訴之法律上利
    益無疑。
四、次按公司與董事間之關係，除本法另有規定外，依民法關於
    委任之規定；當事人之一方，得隨時終止委任契約；對話人
    為意思表示者，其意思表示以相對人瞭解時，發生效力，公
    司法第一百九十二條第四項、民法第五百四十九條第一項及
    第九十四條前段分別定有明文，準此，公司與董事間之關係
    ，自得由當事人之一方隨時終止之。經查，原告經被告公司
    之八十九年七月一日董事會仍以被告公司董事身份出席一事
    ，此有被告公司上開董事會議紀錄可稽，並為被告所不爭執
    。又查，被告公司續於九十年三月十五日召集董事會，會議
    紀錄其上雖有原告名義之簽名，此有被告公司上開董事會議
    紀錄為憑，然原告否認其簽名之真正，證人即自七十九年間
    起至九十一年八月三十日任職於被告公司之員工陳楚瑜亦到
    庭具結證稱「（提示被告公司九十年三月十五日董事會議記
    錄，是否是原告所親簽？）證人：這是開完會後，我才簽名
    ，至於開會現場我並沒有在場，不知道是不是本人簽名。不
    過，原告的簽名與他以前的簽名是不一樣，他的簽名我還認
    得，看這些資料我會有印象。」，是原告主張其並未於上開
    會議紀錄上簽名，應屬可採，同時，亦無其他事證足以證明
    原告當時委任他人代理其出席該次董事會，可徵原告主張其
    已於八十九年七月一日以後已經辭任被告公司董事，被告公
    司召開九十年三月十五日董事會時，原告已非被告公司董事
    ，堪信為真，從而，原告主張兩造間自八十九年七月一日起
    無董事之委任關係存在，應屬有據。
五、綜上所述，本件原告起訴請求確認原告與被告間董事之委任
    關係自民國八十九年七月一日起不存在，為有理由，應予准
    許。
六、本案事證已臻明確，兩造其餘主張與攻擊防禦方法及調查證
    據之聲請，經核均與本案判決結果無影響，爰不一一予以審
    酌，附此敘明。
據上論結，本件原告之訴為有理由，依民事訴訟法第七十八條，
判決如主文。
中    華    民    國   100    年    4     月    27    日
                  民事第四庭    法  官  匡偉
以上正本係照原本作成。
如對本判決上訴，須於判決送達後二十日內向本院提出上訴狀。
中    華    民    國   100    年    4     月    27    日
                                書記官  巫玉媛